臺灣高等法院刑事判決　　　　　　　　 99年度上易字第705號
上　訴　人
即　被　告　許家彰
選任辯護人　洪水浚律師
上列上訴人因詐欺案件，不服臺灣臺北地方法院98年度易字第26
75號，中華民國99年2月24日第一審判決（聲請簡易處刑案號：
臺灣臺北地方法院檢察署98年度偵字第13267號、第13268號；移
送併辦審理案號：臺灣臺北地方法院檢察署98年度偵字第15372
號、第16383號、臺灣士林地方法院檢察署98年度偵字第6654號
、第7101號、第11683號），提起上訴，本院判決如下：
    主  文
上訴駁回。
許家彰緩刑參年，緩刑期間付保護管束，並應為下列事項：(一)於
本判決確定日起壹年內，向被害人曾惠蘭支付賠償金新臺幣（下
同）肆萬伍仟肆佰貳拾元，向被害人陳怡支付賠償金參萬伍仟
元；(二)於緩刑期間內，依執行檢察官之命令，向檢察官指定之公
益團體、地方自治團體或社區提供陸拾小時之義務勞務。
    事  實
一、許家彰知金融機構存款帳戶具個人專屬性，且任何人均可自
    行至金融機構申請開立存款帳戶，無何困難，而可預見將自
    己名義之存摺、金融卡（含密碼）等物件提供予己所不認識
    之他人任意流通、使用，該等物件可能會被人利用作為詐欺
    取財犯罪之工具，使他人實施之詐欺取財犯罪易於遂行之情
    形下，竟基於幫助他人遂行詐欺取財犯罪之不確定犯意，於
    民國98年3月8日（原審判決犯罪事實誤載為18日，茲更正）
    11時許，見報紙刊登之求職廣告，與姓名年籍不詳、自稱姓
    李之成年女子聯繫後，經該女子指示，於同日17時30分許，
    在臺北市捷運中正紀念堂站3號出口處，與其當時尚不知真
    實姓名、身分之廖建盛（另案於臺灣臺北地方法院審理中）
    見面，而當場將其所申請設立之第一商業銀行北投分行帳號
    000-00000000000號帳戶（下簡稱：本案帳戶）之存摺、金
    融卡（含密碼），交付、提供予廖建盛，容任本案帳戶在外
    流通，供詐騙集團成員使用。嗣廖建盛所屬之詐騙集團成年
    成員（簡裕軒等人），共同基於意圖自己不法所有之犯意聯
    絡，即利用本案帳戶，分別為下列詐欺取財犯行：
    (一)利用帳號「winwiＺ000000000」，在雅虎奇摩拍賣網站上
      ，刊登拍賣LV牌黑色EPI波士頓包之不實資訊，誘使買家
      下標購物，致方游上網瀏覽後陷於錯誤，於同年3月10日
      10時許，在臺北市○○區○○街住處（住址詳卷），上網
      下標購買，並於98年3月11日16時25分許，在其住處，利
      用網路銀行，將新臺幣（下同）12,820元轉入本案帳戶，
      隨即遭詐騙集團成員持本案帳戶金融卡提領一空。
    (二)利用帳號「Jennifer1938」，在雅虎奇摩拍賣網站上，刊
      登拍賣蕭邦白金酒桶女錶之不實資訊，欺騙買家下標購物
      ，致曾惠蘭上網瀏覽後陷於錯誤，於同年3月10日16時許
      ，在臺北市○○區○○路住處（住址詳卷），上網下標購
      買，並於98年3月11日12時30分許，在華南商業銀行瑞祥
      分行，將45,420元匯入本案帳戶，隨即遭詐騙集團成員持
      本案帳戶金融卡提領一空。
    (三)在雅虎奇摩拍賣網站上，以帳號「cherrＺ0000000000」，
      刊登拍賣HERMES手提包之不實資訊，謊騙買家下標轉帳付
      款，致王鈺諠上網瀏覽後陷於錯誤，於同年3月12日下午
      某時點，在臺北市大安區○○○路辦公處所（住址詳卷）
      ，上網下標購買，並於同日17時58分許，以臺北市○○○
      路、復興南路口玉山銀行之自動櫃員機，將12,120元轉入
      本案帳戶，隨即遭詐騙集團成員持本案帳戶金融卡提領一
      空。
    (四)在雅虎奇摩拍賣網站上，以帳號「itscube」號，張貼拍
      賣鑽石之不實廣告，致翁進宏上網瀏覽後陷於錯誤，於98
      年3月10日15時22分許，在臺北市○○區○○路之國泰世
      華銀行萬華分行，以網路銀行，將8,000元轉至本案帳戶
      ，隨即遭詐騙集團成員持本案帳戶金融卡提領一空。
    (五)在雅虎奇摩拍賣網站上，以帳號「OOＺ0000000000000」，
      刊登拍賣香奈包包之不實資訊，誆陷買家下標轉帳付款，
      致陳怡上網瀏覽後陷於錯誤，於同年3月12日12時許，
      在高雄市三民區中華三號住處（住址詳卷），上網下標購
      買，並於同日12時28分許（原審判決誤載為：17時許，茲
      更正），以網路銀行，將35,000元轉入本案帳戶，隨即遭
      詐騙集團成員持本案帳戶金融卡提領一空。
    (六)在雅虎奇摩拍賣網站上，以帳號「meimei105」，刊登拍
      賣LV牌大包包之不實資訊，詐欺買家下標轉帳付款，致郭
      韻雅上網瀏覽後陷於錯誤，於同年3月11日，在臺北市內
      湖區○○○路住處（住址詳卷），上網下標購買，並於同
      日13時31分許，以永豐銀行自動櫃員機，將17,100元轉入
      本案帳戶，隨即遭詐騙集團成員持本案帳戶提款卡提領一
      空。
    (七)在雅虎奇摩拍賣網站上，以電子郵件帳號「maggietang0@
      livemail.com」，刊登拍賣綜合擴大機之不實廣告，騙使
      買家下標轉帳付款，致林信裕上網瀏覽後陷於錯誤，於同
      年3月8日（原審判決誤載為18日，茲更正），在彰化縣彰
      化市○○路住處（住址詳卷），上網下標購買，並於同年
      月9日15時44分許，以超商自動櫃員機，將14,000元轉入
      本案帳戶，隨即遭詐騙集團成員持本案帳戶金融卡提領一
      空。
    嗣因方游、曾惠蘭、王鈺諠、翁進宏、陳怡、郭韻雅及林
    信裕付款後遲未收到物品，發覺受騙，報警處理，經警查悉
    上情。
二、案經被害人方游訴由臺北市政府警察局文山第二分局、被害
    人曾惠蘭訴由臺北市政府警察局松山分局移送臺灣臺北地方
    法院檢察署檢察官偵查，並聲請簡易判決處刑，經原審改依
    通常程序審判；暨被害人王鈺諠訴由臺北市政府警察局大安
    分局移送臺灣臺北地方法院檢察署檢察官移送併案審理、被
    害人翁進宏訴由新北市（原臺北縣）政府警察局三重分局移
    送臺灣板橋地方法院檢察官呈由臺灣高等法院檢察署檢察長
    令轉臺灣士林地方法院檢察官移送併案審理、被害人陳怡
    訴由高雄市政府警察局三民第一分局移送臺灣高雄地方法院
    檢察官呈由臺灣高等法院檢察署檢察長令轉臺灣士林地方法
    院檢察官移送併案審理、被害人郭韻雅訴由臺北市政府警察
    局內湖分局移送臺灣士林地方法院檢察官移送併案審理、被
    害人林信裕訴由彰化縣警察局彰化分局報由臺灣士林地方法
    院檢察官移送併案審理。
    理  由
一、證據能力方面：
    按被告以外之人於審判外之言詞或書面陳述，除法律有規定
    者外，不得作為證據，刑事訴訟法第159條第1項定有明文。
    又被告以外之人於審判外之陳述，雖不符刑事訴訟法第159
    條之1至第159條之4之規定，而經當事人於審判程序同意作
    為證據，法院審酌該言詞陳述或書面陳述作成時之情況，認
    為適當者，亦得為證據；當事人、代理人或辯護人於法院調
    查證據時，知有同法第159條第1項不得為證據之情形，而未
    於言詞辯論終結前聲明異議者，視為有前項之同意；刑事訴
    訟法第159條之5亦定有明文。對本判決下列所引各項供述證
    據，檢察官、上訴人即被告許家彰及其辯護人於原審及本院
    準備程序均未爭執其證據能力，且於本院言詞辯論終結前亦
    未聲明異議，本院審酌各該證據作成時之情況，並無不當，
    且認為適當，依上揭規定，該等供述證據，自得作為證據。
二、認定犯罪事實所憑之證據及理由：
(一)、被告於警詢及偵審中固供承本案帳戶為其所申辦，當初其係
    因看報紙上應徵廣告，於98年3月8日17時30分許，在臺北市
    捷運中正紀念堂站3號出口，將本案帳戶之存摺、金融卡（
    含密碼）交予其當時尚不知真實姓名、身分之廖建盛等事實
    ，惟否認有何幫助詐欺犯行，辯稱：當初是因為找工作，對
    方說他們員工都是交自己的帳戶，客人給現金，匯到自己帳
    戶，然後他們再去提領，所以才將本案帳戶交出去，我沒有
    幫助詐欺之故意，我也是被害人云云。
(二)、經查：
    (1)本案帳戶確為被告申請之事實，為被告於原審及本院審理
      時供述在卷，復有第一商業銀行北投分行函附之被告開戶
      資料及交易往來明細表在卷可稽（見臺灣臺北地方法院檢
      察署98年度偵字第13267號卷＜下簡稱：偵字第13267號卷
      ＞第21至33頁）。
    (2)詐騙集團之成員分別在雅虎奇摩拍賣網站上，刊登如事實
      欄一所示之不實拍賣廣告，誘騙方游、曾惠蘭、王鈺諠、
      翁進宏、陳怡、郭韻雅、林信裕分別下標購買，各將如
      前述之金錢轉、匯入本案帳戶，旋為詐騙集團成員持本案
      帳戶金融卡悉數提領等情，業經證人即被害人方游、曾惠
      蘭、王鈺諠、翁進宏、陳怡、郭韻雅、林信裕分別於警
      詢中指述明確（見偵字第13267號卷第13至14頁，偵字第1
      3268號卷第11至12頁，臺灣臺北地方法院檢察署98年度偵
      字第15372號卷＜下簡稱：偵字第15372號卷＞第8至9頁，
      臺灣板橋地方法院檢察署98年度偵字第14686號卷＜下簡
      稱：偵字第14686號卷＞第11至13頁，高雄市政府警察局
      三民第一分局卷＜下簡稱：高雄警卷＞第5至6頁，臺灣高
      雄地方法院檢察署98年度偵字第24419號卷＜下簡稱偵字
      第24419號卷＞第7至8頁，臺灣士林地方法院檢察署98年
      度偵字第6654號卷＜下簡稱：偵字第6654號卷＞第13至15
      頁，臺灣士林地方法院檢察署98年度偵字第7101號卷＜下
      簡稱：偵字第7101號卷＞第14至15頁），並有方游網路操
      作轉帳明細表、曾惠蘭華南商業銀行匯款回條、方游及曾
      惠蘭提出之雅虎奇摩拍賣網站商品列印資料2則、王鈺諠
      提出之雅虎奇摩拍賣訊息網頁列印資料、玉山銀行自動櫃
      員機交易明細表、翁進宏提出之雅虎奇摩拍賣網頁資料、
      國泰世華MYATM轉出明細查詢各1份、陳怡提出之第一銀
      行三民分行活期存款存摺封面1紙、網路ATM轉帳明細網頁
      列印資料1份、郭韻雅提出之雅虎奇摩拍賣網頁列印紙、
      永豐銀行櫃員機交易明細、林信裕提出之中國信託商業銀
      行自動櫃員機交易明細（見偵字第13267號卷第42頁，偵
      字第13268號卷第13頁，偵字第13267號卷第43至47頁，偵
      字第13268號卷第17至26頁、偵字第15372號卷第11至12頁
      、偵字第15372號卷第13頁，偵字第14686號卷第20頁、偵
      字第14686號卷第25頁、高雄警卷第11、12頁，偵字第665
      4號卷第29至33頁、偵字第6654號卷第18頁、偵字第7101
      號卷第19頁），且有第一商業銀行北投分行98年12月11日
      一北投字第00231號函及函附之本案帳戶交易明細表及摘
      要說明表各1份在卷可憑（見原審卷第82至93頁），顯見
      被告將本案帳戶之存摺、金融卡（含密碼）交付己不認識
      之他人，致使本案帳戶為詐騙集團成員利用作為收取詐欺
      取財所得財物之用途。
    (3)按行為人對於構成犯罪之事實，預見其發生而其發生並不
      違背其本意者，以故意論，刑法第13條第1項定有明文。
      此學理上稱為不確定故意或間接故意。查：在郵局或銀行
      等金融機構開設存款帳戶，原係針對個人社會信用而予以
      資金流通，具有強烈之屬人性，而金融帳戶為個人理財之
      工具，於郵局或銀行等金融機構申請開設存款帳戶並無任
      何特殊之資格限制，一般民眾皆可利用存入最低開戶金額
      之方式，任意在銀行或郵局等金融機構申請開設存款帳戶
      ，且一人並可於不同之金融機構申請多數之存款帳戶使用
      ，尚無任何困難，此乃眾所周知之事實。而有犯罪意圖者
      ，非有正當理由，竟使用他人提供之帳戶，客觀上自可預
      見其目的係供為某筆資金之存入，後再行領出之用，且該
      筆資金之存入及提領過程係有意隱瞞其流程及行為人身分
      曝光之用意，一般人本於普通認知能力應均易於瞭解。是
      依一般人之社會生活經驗，若見不認識之他人向己索取存
      款帳戶物件，衡情對於該帳戶物件可能會供作詐欺等不法
      目的之使用，當有合理之預期，況且有人利用收集得來之
      帳戶從事詐欺等犯罪之用，早為傳播媒體廣為報導多年，
      亦已屬一般人之社會常識。被告既自承其當時為能仁家商
      日間部一年級學生，曾在頂呱呱打工，可見其已有相當智
      識程度及社會經驗，對上情應知之甚詳，而竟仍將銀行存
      摺、金融卡（含密碼）交付予刊登廣告之己不認識之人使
      用，則其帳戶物件可能被利用為犯詐欺取財罪之出入帳戶
      使用，當為被告主觀上所預見，且其發生並未違反被告本
      意。從而，被告有將其所有之本案帳戶存摺、金融卡（含
      密碼）提供予己不認識之人使用，而有幫助該人利用其帳
      戶犯詐欺取財罪之不確定故意，至為明確。
    (4)被告及其辯護人雖以前詞為辯，並提出亞太電信門號0000
      000000號碼通話明細資料、報紙4紙及手機簡訊（見原審
      卷第61至66頁、95頁背面），欲證明被告當時係為求職原
      因，始將本案帳戶之存摺、金融卡（含密碼）交付他人，
      以否認被告主觀上有幫助詐欺之故意。惟查：
      個人於金融機構開立之帳戶，事涉個人金錢款項之保管
        處理，具有從屬於個人之專屬特性，一般人均會妥適保
        管其帳戶資料，縱有出借或同意他人使用帳戶情事，亦
        均屬至親好友或具有特別信任關係之人，方可能為之，
        若屬正常使用，應無隨意交予毫不相干、乃至於素昧平
        生之人之理。況申請開設金融機構帳戶並無任何特殊之
        限制，一般民眾皆可以存入最低開戶金額之方式自由申
        請開戶，並得同時於不同金融機構申請多數存款帳戶使
        用，此乃公眾週知之事實。被告及其辯護人雖辯稱：係
        因求職之故，聽信「李小姐」之言，方交付帳戶之存摺
        、金融卡並告知密碼與其接頭之廖建盛，不知對方係詐
        騙集團云云。但謀求工作通常不需交付個人之存摺、金
        融卡及告知密碼予他人，此為具有一般常識之如被告之
        人所應知之事。縱有薪資轉帳之需求，亦僅需提供帳戶
        之帳號或存摺影本即已足，要無任何必須將個人帳戶物
        件乃至於密碼提供予對方之理由。詎被告輕易將具有個
        人專屬性之金融卡交付予己不認識之人，甚至告知密碼
        ，使其帳戶物件在外可任人流通、使用，足認被告在主
        觀上對於其帳戶物件日後可能會為人使用供以遂行詐欺
        取財犯行一事，應有所預見，卻仍容任該詐欺結果之發
        生，其具有幫助詐欺之不確定故意，應可認定。被告辯
        護人以有人遭詐欺集團成員詐騙而在自動提款機前操作
        云云，認不能認被告有幫助詐欺之不確定故意云云，實
        係以二者完全相異之事例，強加以類比，實不足取。
      被告於原審審理時供稱：交帳戶是因對方說我陪客人玩
        ，客人給現金，我匯到自己戶頭，然後他們再去提領；
        我當時沒有質疑過他們要作不法用途，因為那時很缺錢
        ，我想那個跟一般工讀生不同；之前在頂呱呱打工，後
        來應徵伴遊，是想錢比較多，對方那時候說1小時12,00
        0元，我想這個很特別，陪客人出去吃飯，男女客人都
        有，我想都是一些年紀大的，我那時候就相信；那時想
        帳戶裡面沒有錢云云（見原審卷第136頁背面、第138頁
        背面至第139頁背面）。惟證人即為被告指為向其收取
        帳戶存摺、金融卡之廖建盛於本院審理時已結證稱：有
        收受被告交付之帳戶，我不記得我看的是不是被告，被
        告如果指認是我，應該就是我；有在中正紀念堂捷運出
        口拿過一次存摺、提款卡，我有拿1千到2千元給對方，
        是見面給錢，拿了東西就走，有核對身分證，沒有約定
        要做什麼事等語（見本院卷第67至68頁）。證人即指示
        廖建盛出面取拿本案帳戶物件之簡裕軒於本院結證稱：
        帳戶物件有的是用買的，我們說要應徵，要轉帳，有一
        個草稿照著唸，價格不同，我們會先給1、2千元才能利
        誘到他，買的話直接價格談好等語（見本院卷第65頁正
        面），亦證實：縱以應徵為藉口，亦會給予前來應徵者
        1 千至2千元之對價，以使對方交付帳戶物件之事實。
        則被告所辯：係誤以為真求職，才給金融卡等物件，未
        取得報酬云云之真實性，殊值得存疑。再者，看報紙求
        才廣告應徵與提供金融卡及密碼予對方時，是否有幫助
        詐欺取財犯罪不確定故意之認定，並非屬絕對相對立不
        能併存之事實。亦即，縱確係因看報紙求才廣告應徵而
        與對方接觸，但於提供金融卡及密碼予對方時，是否有
        上開不確定故意，仍應視其本身之智識能力、社會歷練
        、與對方互動之狀況、對方許以之工作內容、地點、報
        酬為何、是否具體、以及被告交付金融卡及密碼時之心
        態如何等，依個案情況認定之，非可一概而論。查：縱
        依被告上述辯解，其交付帳戶之原因，係擔保對方可以
        領得伴遊報酬云云，惟本案被告只有交付存摺、金融卡
        （含密碼），仍保留印章及身分證件，被告自可隨時前
        往銀行辦理掛失更換存摺、金融卡及密碼之手續，輕易
        即可將本案帳戶內之存摺現金領取一空，縱使交付上開
        物件予對方，亦不足擔保對方可以領得伴遊對價，被告
        所稱對方之擔保說詞，當屬普通人可輕易洞悉為謊言之
        詞。又被告所稱之伴遊工作，工作內容係陪客人吃飯、
        聊天，藉以獲取每小時12,000元之高額報酬，惟被告應
        徵工作之報酬甚高，已與社會通常工作時薪有顯著差距
        ，且所應徵工作之內容，亦非社會正常之工作，被告復
        認知此項工作與「一般工讀生不同」，被告未具有特殊
        專才或背景，豈有可能僅以「陪客人聊天、吃飯」，就
        可獲得每小時時薪高達「12,000元」，甚難想像被告當
        時會毫無質疑，其竟在不問對方營業地點、未辨明對方
        真實身分之情況下，即在如本案之捷運出入口之處，隨
        便將本案帳戶之存摺、金融卡（含密碼）交付、提供予
        已不認識之人，根本不管其帳戶物件可能之去向，則被
        告當時顯有「對方所謂之求職、應徵縱係幌子，因為本
        案帳戶內沒錢，自己沒有什麼損失，即便其帳戶物件被
        人流通、使用作為不法用途，亦無所謂」之心態，是被
        告有容任本案帳戶可能遭詐騙集團用所用之幫助詐欺不
        確定犯意，至為灼然。此並不因被告在該詐欺集團成員
        之另件刑事案件被列為遭詐騙帳戶物件之被害人而有異
        ，蓋本件並非認定被告與詐欺集團成員有共同正犯之犯
        意聯絡，詐欺集團成員是否對被告亦有施用詐術，與被
        告將自己之帳戶物件，任意交付己不認識之人，容任本
        案帳戶在外供人流通、使用，是否有幫助詐欺取財之不
        確定故意，非屬同一層次之問題，自不能以被告於另案
        被列為被害人，而為免責之理由。
(三)、綜上所述，本件事證明確，被告所辯應屬事後卸責之詞，難
    以採信，其幫助犯詐欺取財之犯行，洵堪認定。
三、論罪：
(一)、被告基於幫助之不確定犯意，提供本案帳戶存摺、金融卡（
    含密碼）予己不認識之人，以利詐欺集團成員為前揭犯詐欺
    取財罪，核被告所為，係犯刑法第30條第1項前段、第339條
    第1項幫助詐欺取財罪。本件詐騙集團成員係屬多數成年人
    ，其等應屬詐欺取財罪之共同正犯。
(二)、被告以提供本案帳戶物件之一個幫助行為，幫助詐騙集團成
    員遂行前揭多次詐欺取財犯行，侵害七個個人法益，屬一行
    為觸犯數罪名之想像競合犯，應依刑法第55條規定，從一重
    之幫助詐欺取財罪處斷。檢察官移送併辦部分（臺灣臺北地
    方法院檢察署98年度偵字第15372號即事實欄一(三)、第16383
    號即事實欄一(五)、臺灣士林地方法院檢察署98年度偵字第11
    683號即事實欄一(四)、第6654號即事實欄一(六)、第7101號即
    事實欄一(七)部分），與本案原經檢察官起訴之事實即事實欄
    一(一)、(二)，既有想像競合犯之裁判上一罪之關係，皆為起訴
    效力所及，本院自得一併審判。被告係幫助他人犯上開詐欺
    取財罪，依刑法第30條第2項之規定，減輕其刑。
(三)、原審基於卷內事證，認被告本案犯行，事證明確，適用刑法
    第30條第1項前段、第2項、（贅引第28條）、第339條第1項
    、第55條、第41條第1項前段，刑法施行法第1條之1第1項、
    第2項前段規定，審酌被告提供本案帳戶與他人犯罪使用之
    幫助犯行，使收受帳戶者憑恃犯罪追查不易而肆無忌憚，助
    長詐欺取財歪風，增加被害人尋求救濟及政府查緝此類犯罪
    之困難，顯危害社會財貨秩序、正常經濟交易安全及人民財
    產權，並於政府機關及各金融機構多所宣導勿交付個人帳戶
    以免淪為不法犯罪之幫助工具，卻仍交予他人使用，顯徵其
    對法令禁止規範之嚴重漠視心態，又被告並無前科，有本院
    被告前案紀錄表在卷可稽，素行尚可，犯罪後仍矢口否認，
    飾詞卸責之犯罪後態度，本應予以嚴懲令入監所執行，惟兼
    衡被告犯後尚知與被害人郭韻雅、方游、翁進宏、林信裕達
    成損害賠償之和解，有各該和解書、郵政跨行匯申請書、匯
    款單在卷可證（見原審卷第107、108、145至148頁），及智
    識程度、犯罪動機、目的、手段及被害人所受損害金額等一
    切情狀，量處被告有期徒刑4月，並諭知易科罰金折算標準
    ，其認事用法方面，尚無涉及犯罪構成要件基本犯罪事實之
    變更、擴大或縮減之違誤，上揭經本院更正之錯誤亦不影響
    被告本案罪名之同一性及刑罰結果，其量刑復未逾越客觀上
    之適當性、相當性及必要性之比例原則，並無量刑失當之情
    形。被告提起上訴，仍執陳詞，以其無幫助詐欺之故意為由
    ，指摘原審判決，請求撤銷改判，核無理由，應予駁回。
(四)、末查：被告前未曾受有期徒刑以上刑之宣告，亦無犯罪紀錄
    ，有本院被告前案紀錄表1份在卷可考，念被告現年紀尚輕
    ，目前尚在就學，於本院審理期間，又再與被害人王鈺諠達
    成和解，完全賠付王鈺諠之損失，有和解書1份在卷足稽，
    足見被告有誠意與被害人和解，經此次偵審教訓後，應知所
    警惕，而無再犯之虞，且考量應督促被告繼續賠付被害人曾
    惠蘭、陳怡之損失，並培養其正確之勞動觀念，本院因認
    原審對其宣告之刑，以暫不執行為適當，依刑法第74條第1
    項第1款之規定宣告緩刑3年，以啟自新，並依同法第93條第
    1項第2款、第74條2項第3款、第5款之規定，為有負擔緩刑
    之諭知，即宣告其於緩刑期間付保護管束，併命其應於本判
    決確定日起1年內，向被害人曾惠蘭支付賠償金45,420元，
    向被害人陳怡支付賠償金35,000元，復應於緩刑期間內，
    依執行檢察官之命令，向檢察官指定之公益團體、地方自治
    團體或社區提供60小時之義務勞務。若被告日後不履行此等
    負擔，而情節重大，足認原宣告之緩刑難收其預期效果，而
    有執行刑罰之必要者，依刑法75條之1第1項第4款之規定，
    得撤銷其宣告，特於此說明。
據上論斷，應依刑事訴訟法第368條，刑法第74條第1項第1款、
第2項第3款、第5款、第93條第1項第2款，判決如主文。
本案經檢察官許仲瑩到庭執行職務。
中    華    民    國    100    年    5    月    27    日
                  刑事第十三庭  審判長法  官  曾德水
                                      法  官  楊貴雄
                                      法  官  王復生
以上正本證明與原本無異。
不得上訴。
                                      書記官  陳靜雅
中    華    民    國   100    年    5     月    30    日
附錄：本案論罪科刑法條全文。
中華民國刑法第339條
（普通詐欺罪）
意圖為自己或第三人不法之所有，以詐術使人將本人或第三人之
物交付者，處 5 年以下有期徒刑、拘役或科或併科 1 千元以下
罰金。
以前項方法得財產上不法之利益或使第三人得之者，亦同。
前二項之未遂犯罰之。